# 关联方问题请教！

提问人：camuscat 时间：2018-09-09 21:20:18
股东会的特别决议是公司法规定的情形+利润分配方案，董事会是三名股东，一方各派一人，董事会一般决议是2/3以上

回答人：chenyiwei
此问题的关键在于判断C对D是否具有共同控制或者重大影响。如果具有重大影响，则C的子公司就是D的关联方；反之则不是。 C调对D持股仅2%，但派驻一名董事；D的股东会的特别决议是公司法规定的情形+利润分配方案，董事会是三名股东，一方各派一人，董事会一般决议是2/3以上。从这一点来看，虽然C在D派驻董事，但持股比例很低，与其他两名股东不在一个数量级上，且要求一致通过的事项只有利润分配（在“财务、经营决策”中属于较为边缘的事项），因此个人倾向于认为，如果没有其他需考虑的特殊因素（如D在市场、技术、购销渠道方面对C有特殊的依赖），否则C对D不具有共同控制和重大影响的可能性较大，相应地C的子公司不是D的关联方的可能性较大。